臺灣橋頭地方法院刑事判決　　　　　　　110年度訴字第258號
公　訴　人　臺灣橋頭地方檢察署檢察官
被　　　告　顏伯煒


指定辯護人　本院公設辯護人李佩娟
上列被告因違反毒品危害防制條例案件，經檢察官提起公訴（11
0年度偵字第5601號），本院判決如下：
    主  文
顏伯煒犯販賣第二級毒品未遂罪，處有期徒刑壹年。緩刑參年，
並應向指定之政府機關、政府機構、行政法人、社區或其他符合
公益目的之機構或團體，提供貳佰肆拾小時之義務勞務，及接受
法治教育課程貳場次，緩刑期間付保護管束。
扣案如附表編號1所示之物沒收銷燬；如附表編號2所示之物沒收
。
    事  實
一、顏伯煒明知甲基安非他命係毒品危害防制條例所定之第二級
    毒品，不得販賣、持有，猶基於販賣第二級毒品以營利之犯
    意，以BAND通訊軟體暱稱「高雄．甜甜」之帳號，在「高雄
    、糖果*咖啡小舖」、「高雄甜甜執著區」等群組內，張貼
    內容為「高雄(糖果)(營) 500/1000都有，高雄面交，價格
    甜」、「緊急通知，小妹我急需用錢，2000算你們1500就好
    ，高雄面交，各位兄弟姊妹拜託了，嗨、煙、約會、交友、
    糖、呼」等訊息，向不特定人兜售第二級毒品甲基安非他命
    ，再將上開毒品送予買家，以此方式販賣第二級毒品藉以牟
    利。適警查知上開推銷毒品之廣告內容，喬裝購毒者詢問，
    顏伯煒與警喬裝之買家達成以新臺幣（下同）1500元出售第
    二級毒品甲基安非他命2小包（共0.42公克）之合意。顏伯
    煒即騎乘其所有之車牌號碼000-0000號普通重型機車，攜帶
    第二級毒品甲基安非他命3包，於110年4月14日18時15分許
    ，至高雄市○○區○○路00號前欲進行交易，旋經警當場查
    獲而未遂，並扣得附表所示之物，而悉上情。
二、案經高雄市政府警察局三民第二分局報告臺灣橋頭地方檢察
    署檢察官偵查起訴。
    理  由
壹、程序部分（證據能力）：
    按被告以外之人於審判外之言詞或書面陳述，除法律有規定
    者外，不得作為證據；被告以外之人於審判外之陳述，雖不
    符前4 條之規定，而經當事人於審判程序同意作為證據，法
    院審酌該言詞陳述或書面陳述作成時之情況，認為適當者，
    亦得為證據，刑事訴訟法第159條第1項、第159條之5第1項
    分別定有明文。本件所引用之被告顏伯煒以外之人於審判外
    之陳述，檢察官、被告、辯護人於本院審判程序時均同意有
    證據能力（見訴卷第203頁），本院審酌前開證據作成或取
    得時之狀況，並無違法或不當情事，復經本院於審判期日依
    法進行調查、辯論，應均具證據能力，合先敘明。
貳、認定犯罪事實所憑之證據及理由：
  上開犯罪事實，業據被告於警詢、偵查、本院準備程序及審
    判程序均坦承不諱（見警卷第5-6頁；偵卷第29-30頁；訴卷
    第47、213頁），並有110年4月14日職務報告書（見警卷第
    12-13頁）、高雄市政府警察局三民二分局搜索扣押筆錄、
    扣押物品目錄表、扣押物品收據（見警卷第14-19頁）、「
    高雄‧甜甜」於BAND通訊軟體群組張貼之訊息翻拍照片（見
    警卷第23頁）、「高雄‧甜甜」與員警之BAND通訊軟體對話
    紀錄翻拍照片（見警卷第24-26頁）、顏伯煒之BAND通訊軟
    體暱稱、聊天紀錄及加入群組翻拍照片（見警卷第27-28頁
    ）、現場照片（見警卷第29-30頁）、車輛詳細資料報表(牌
    照號碼：NCE-9852)（見警卷第52頁）等在卷可參，另有扣
    案如附表所示之物可佐，又扣案如附表編號1所示之白色結
    晶，經檢驗後，確含有如附表編號1備註欄所示第二級毒品
    成分，有高雄市立凱旋醫院110年5月28日高市凱醫驗字第
    00000號濫用藥物成品檢驗鑑定書附卷可憑（見偵卷第119頁
    ），足認被告任意性自白與事實相符。
  按販賣毒品之販賣行為，只須行為人主觀上有營利意圖，且
    客觀上有販入或賣出毒品行為，即足構成，至於實際上是否
    已經獲利，則非所問。又毒品咖啡包本無一定之公定價格，
    各次買賣之價格，或隨供需雙方之資力、關係之深淺、需求
    之數量、貨源之充裕與否、販賣者對於資金之需求程度以及
    政府查緝之態度，而為機動性之調整，是其價格標準，自非
    一成不變，且販賣者從各種「價差」或「量差」或「純度」
    謀取利潤方式，亦有差異，然其所圖利益之非法販賣行為目
    的，則無二致。而一般民眾普遍認知毒品非法交易，向為政
    府查禁重罰，衡諸常情，倘非有利可圖，絕無平白甘冒被查
    獲重罰風險之理，從而，舉凡行為人有償交易，除足反證其
    確另基於某種非圖利本意之關係外，通常尚難因無法查悉其
    買進、賣出之差價，而推諉無營利之意思，或阻卻販賣犯行
    之追訴。故凡為販賣之不法行為者，其販入之價格必較售出
    之價格低廉，而有從中賺取買賣差價牟利之意圖及事實，即
    應屬符合論理法則而不違背社會通常經驗之合理判斷。查被
    告既為智識正常之成年人，對於毒品咖啡包交易為檢警機關
    嚴予取締之犯罪當知之甚稔，倘無利可圖，自無甘冒遭查獲
    極大風險之理，參以被告於本院審理時陳稱：如果完成交易
    可以賺取500元等語（見訴卷第213頁），足證被告係從販賣
    毒品過程汲取利潤，其販賣第二級毒品未遂，主觀上具有意
    圖營利之目的，至為灼然。
  綜上所述，本案事證明確，被告上開犯行堪予認定，應依法
    論科。
參、論罪科刑：
  核被告所為，係犯毒品危害防制條例第4條第6項、第2項之
    販賣第二級毒品未遂罪。被告持有甲基安非他命之低度行為
    ，為販賣之高度行為所吸收，不另論罪。
  刑之減輕事由：
    ㈠被告已著手於犯罪行為之實行而不遂，為未遂犯，爰依刑
      法第25條第2項規定減輕其刑。
    ㈡被告就本案販賣第二級毒品未遂之犯行，於偵查中及本院
      審理時均自白犯罪，已如前述，符合毒品危害防制條例第
      17條第2項之規定，爰依法減輕其刑。
    ㈢按犯第4條至第8條、第10條或第11條之罪，供出毒品來源
      ，因而查獲其他正犯或共犯者，減輕或免除其刑，毒品危
      害防制條例第17條第1項定有明文。查被告於警詢及偵查
      中供稱其毒品來源為「黃○慶」、「蔡○勳」等2人（見
      警卷第7-8頁；偵卷第31頁；訴卷第160-161頁），並向警
      方指認「黃○慶」所使用通訊軟體暱稱而取得雙方交易對
      話紀錄，經警比對網路歷程及手機對話紀錄符合被告供述
      ，於110年5月14日查獲共犯「黃○慶」，共犯「黃○慶」
      、「蔡○勳」因被告之供述毒品來源而查獲等情，有臺灣
      橋頭地方檢察署110年10月25日橋檢信律110偵7673字第11
      09036846號函及高雄市政府警察局三民第二分局110年10
      月22日高市警三二分偵字第11073741200號函暨110年10月
      21日職務報告在卷可參（見訴卷第129、131、133頁），
      足見被告供述已符合毒品危害防制條例第17條第1項減刑
      之要件。
    ㈣被告有上開數種減輕事由，爰依刑法第70條、第71條第2
      項規定遞減之，並先依較少之數減輕之。
  爰以行為人之責任為基礎，審酌被告不思以正當合法途徑賺
    取所需，為牟取私利而在網路上刊登訊息販賣第二級毒品，
    雖屬未遂，但其無視毒品戕害他人健康及危害社會安全，所
    為實應非難。另考量被告於警詢、偵查中及本院審理時均坦
    承犯行之犯後態度，暨本案係因員警為蒐證目的，始佯與被
    告聯繫購毒，其等間並無買賣毒品之真實合意，該等毒品亦
    不至於對外流通，而造成社會危害。復斟酌本案販售之毒品
    數量及欲收取之價格。參以被告未曾因故意犯罪受有期徒刑
    以上刑之宣告，有臺灣高等法院被告前案紀錄表在卷可參，
    兼衡被告犯罪之動機、目的是為了賣掉毒品籌措其大伯之醫
    藥費用及其自陳高中肄業、案發時從事水電工作，日薪約15
    00元、未婚、與父親、大伯、姊弟同住等一切情狀（見訴卷
    第214頁），量處如主文所示之刑。
  緩刑之宣告：
    查被告未曾因故意犯罪受有期徒刑以上刑之宣告，有臺灣高
    等法院被告前案紀錄表可憑，素行尚稱良好，犯後亦坦承犯
    行，深具悔意，信其經此刑之宣告後，應知警惕而無再犯之
    虞，本院審酌上情，認前開對其所宣告之刑，以暫不執行為
    當，爰依刑法第74條第1項第1款規定，宣告緩刑3年，以啟
    自新。又緩刑期內，為使其知法守法，謹言慎行，且導正其
    行為與法治之觀念，並審酌其本案所犯行為罪質及所生之危
    害，以及被告所犯罪質侵害之法益乃國民身心健康，具有相
    當程度之公益性等情，爰依刑法第74條第2項第5、8款之規
    定，宣告被告應於緩刑期間內，向指定之政府機關、政府機
    構、行政法人、社區或其他符合公益目的之機構或團體，提
    供240小時之義務勞務，及應完成法治教育2場次，併依刑法
    第93條第1項第2款之規定，宣告被告應於緩刑期間付保護管
    束，期能使被告於義務勞務過程及保護管束期間，確切明瞭
    其行為所造成之損害，並培養正確法治觀念。另依刑法第75
    條之1第1項第4款規定，違反上開負擔情節重大，足認原宣
    告之緩刑難收其預期效果，而有執行刑罰之必要者，得撤銷
    緩刑之宣告，附此敘明。
  沒收部分：
    ⒈扣案如附表編號1所示白色結晶，經檢驗結果含第二級毒
      品甲基安非他命成分，業如前述，應依毒品危害防制條例
      第18條第1項前段規定沒收銷燬之。
    ⒉按犯第4條至第9條、第12條、第13條或第14條第1項、第2
      項之罪者，其供犯罪所用之物，不問屬於犯罪行為人與否
      ，均沒收之，毒品危害防制條例第19條第1項定有明文。
      扣案如附表編號2所示之手機，為被告所有，並供其聯繫
      販賣毒品使用等情，業據被告自承在卷（見訴卷第47頁）
      ，應依毒品危害防制條例第19條第1項規定宣告沒收。
據上論斷，應依刑事訴訟法第299條第1項前段，判決如主文。
本案經檢察官楊翊妘提起公訴，檢察官郭郡欣到庭執行職務。
中    華    民    國   110    年    12    月    7     日
                  刑事第五庭  審判長法  官  林永村
                                    法  官  黃志皓
                                    法  官  徐右家
以上正本證明與原本無異。
如不服本判決應於收受判決後 20 日內向本院提出上訴書狀，並
應敘述具體理由。其未敘述上訴理由者，應於上訴期間屆滿後
20 日內向本院補提理由書 (均須按他造當事人之人數附繕本)「
切勿逕送上級法院」。
中    華    民    國   110    年    12    月    7     日
                                    書記官  周素秋
　
附錄本案論罪科刑法條：
毒品危害防制條例第4條
製造、運輸、販賣第一級毒品者，處死刑或無期徒刑；處無期徒
刑者，得併科新臺3千萬元以下罰金。
製造、運輸、販賣第二級毒品者，處無期徒刑或10年以上有期徒
刑，得併科新臺幣1千5百萬元以下罰金。
製造、運輸、販賣第三級毒品者，處7 年以上有期徒刑，得併科
新臺幣1千萬元以下罰金。
製造、運輸、販賣第四級毒品者，處5 年以上12年以下有期徒刑
，得併科新臺幣5百萬元以下罰金。
製造、運輸、販賣專供製造或施用毒品之器具者，處1 年以上7
年以下有期徒刑，得併科新臺幣1百5十萬元以下罰金。
前五項之未遂犯罰之。
　
附表：
┌──┬────────────┬─────────────┐
│編號│物品名稱、數量          │備註                      │
├──┼────────────┼─────────────┤
│1   │甲基安非他命3包（各含包 │⒈驗前淨重0.198公克、驗後 │
│    │裝袋1個）               │  淨重0.184公克           │
│    │                        │⒉驗前淨重0.187公克、驗後 │
│    │                        │  淨重0.173公克           │
│    │                        │⒊驗前淨重0.026公克、驗後 │
│    │                        │  淨重0.015公克           │
├──┼────────────┼─────────────┤
│2   │VIVO手機1支 （含SIM卡1張│                          │
│    │，序號：000000000000000 │                          │
│    │、000000000000000）     │                          │
└──┴────────────┴─────────────┘
　
 卷證標目：
┌─────────────────────────────┐
│一、高雄市政府警察局三民第二分局高市警三二分偵字第        │
│    00000000000、00000000000號，稱警卷                    │
│二、臺灣橋頭地方檢察署110年度偵字第5601號，稱偵卷         │
│三、臺灣橋頭地方法院110年度訴字第258號卷，稱訴卷          │
│                                              1           │
└─────────────────────────────┘